臺灣板橋地方法院刑事判決　　　　　　　　　　　　　九十一年度訴字第七八五號
　　公　訴　人　臺灣板橋地方法院檢察署檢察官
　　被　　　告　戊○○　男　三.
　　選任辯護人　潘維成律師
右列被告因違反槍砲彈藥刀械管制條例案件，經檢察官提起公訴（九十一年度偵字第
一六五二號），甲○判決如左：
    主  文
戊○○未經許可，製造可發射子彈具有殺傷力之手槍，累犯，處有期徒刑伍年陸月，
併科罰金新臺幣壹拾伍萬元，罰金如易服勞役，以銀元參佰元即新臺幣玖佰元折算壹
日。
扣案之如附表所示之物均沒收。
    事  實
一、戊○○曾因詐欺案件，於民國八十五年十月二十二日，經臺灣高等法院以八十五
    年度上易字第三三八五號判處有期徒刑七月確定，嗣於八十六年八月五日縮刑期
    滿執行完畢。又因詐欺案件，於八十七年六月二十九日，經臺灣高等法院以八十
    六年度上易字第四二三三號判處有期徒刑四月確定，嗣於八十九年一月二十八日
    執行完畢。其於九十年十月某日，在臺北縣三重市○○路○段六○九巷二號地下
    一樓Ｄ３之昇巨通訊精品專賣店內，以每支新台幣（下同）五千五百元之代價，
    購買仿ＢＥＲＥＴＴＡ廠製半自動手槍之玩具手槍三支後，竟基於改製槍枝之犯
    意，於某日，在其位於臺北縣鶯歌鎮○○路四二七之四號二樓之房間內，利用己
    有如附表編號一至五所示之砂輪機、砂輪片、鑽頭、鉗子、游標卡尺、絞牙器等
    工具，參考附表編號六所示現代槍械百科之內容，以其工廠內所有之金屬，仿原
    玩具槍所配塑膠槍管之結構，製成足以供組成具殺傷力之槍枝之主要組成零件金
    屬槍管三枝及金屬槍管半成品乙支，並將其中三枝槍管組裝於其上開購得之該三
    支玩具手槍上，其中如附表編號七、八所示之二支手槍復加上槍機、復進簧、復
    進簧桿而製成完成具殺傷力之手槍，餘如附表編號九所示之乙支手槍則僅因將槍
    管組裝於玩具手槍內而著手製造然尚未加上槍機、復進簧、復進簧桿故不具殺傷
    力而未製造完成。又未經許可，依上述現代槍械百科全書所記載之口徑（即彈藥
    直徑與彈殼長度），接續以附表編號四所示之游標卡尺截取銅條後，以附表編號
    二所示之鑽頭鑽孔之方式製造彈殼二十二顆，以附表編號一所示之沙輪機磨製彈
    頭二十二顆，並將其中十五顆彈頭裝入前開十五顆彈殼內，緊接在其中十三顆已
    裝入彈頭之彈殼內充填底火及火藥，末以快乾劑接著，而製造完成具殺傷力之子
    彈十一顆，未製造完成未具殺傷力之子彈二顆、已裝入彈頭之彈殼然未充填底火
    及火藥而未具殺傷力之子彈二顆，而餘金屬空彈殼七顆（尚未裝入彈頭）。進而
    未經許可，將上述具殺傷力之改造手槍二支、足以供組成具殺傷力之槍枝之主要
    組成零件金屬槍管半成品乙支、具殺傷力之子彈十一顆放置於其右述住處房間內
    而持有之。嗣於九十年十一月二十日二十一時三十分許，經警聲請搜索票前往上
    址搜索，在其前開住處房間內，查扣如附表所示之物（其中編號一所示之砂輪機
    未扣案），始偵知上情。
二、案經臺北縣政府警察局樹林分局報告臺灣板橋地方法院檢察署檢察官偵查起訴。
    理  由
一、訊據被告戊○○就於九十年十月某日，在臺北縣三重市○○路○段六○九巷二號
    地下一樓Ｄ３之昇巨通訊精品專賣店內，以每支五千五百元之代價，購買仿ＢＥ
    ＲＥＴＴＡ廠製半自動手槍之玩具手槍三支等情固直承不諱，然矢口否認有何右
    揭違反槍砲彈藥刀械管制條例之犯行，並辯稱：伊因想參加射擊比賽，故於上開
    時地購入前開玩具手槍三支及在附近購入現代槍械百科乙本，購入後，即放置在
    伊位於臺北縣鶯歌鎮○○路四二七之四號二樓之房間內，並未移動，九十年十一
    月二十日二十一時三十分許，伊將平日工作所用如銅條、沙輪片、鑽頭、鉗子、
    游標卡尺、絞牙器、彈簧、工業用底火等物順手拿至上開住處，見樓下有可疑之
    人，伊欲報警，警察即衝上來將伊捉住，並且不知至何處取出改造手槍半成品、
    土造子彈二十二顆、土造金屬槍管半成品，要伊承認係伊所有，因伊在住處樓下
    遭八位警察毆打，又於警察局遭制作警訊筆錄之李銘彬警察毆打，故於警訊中始
    自白有改造手槍、子彈之犯行，然伊警訊自白非出於任意性，且警員未全程錄音
    ，故警訊筆錄不可採，且移送臺灣板橋地方法院檢察署時，內勤檢察官就伊受傷
    部分並有拍照，足以證明伊遭警察毆打云云。然查：
  (一)右揭犯罪事實，業據被告於警訊中自白稱：扣案之手槍係伊於九十年十月間，在
    臺北縣三重市○○路，以每支五千五百元之代價購得，伊並將該手槍未打通之槍
    管以警方查扣之鑽頭打通，並從新組合，另子彈係伊以警方查獲之銅條，先依現
    代槍械百科全書所記載之子彈彈殼、彈頭尺寸，以游標卡尺截取銅條，以鑽頭鑽
    孔製造彈殼，以沙輪機磨製彈頭，再將工業用底火裝入製作完成之彈殼內，並將
    彈頭裝入殼內，復以快乾劑接著，始完成乙顆子顆，九十年十月間，伊始將警方
    查獲之器械搬至臺北縣鶯歌鎮○○路四二七之四號二樓伊居住房間內開始組合一
    間小型手槍改造、子彈製作之工廠，以生產子彈、改造手槍使用，伊係因好奇，
    始依現代槍械百科全書圖樣流程改造手槍並自製子彈等語甚詳（詳偵查卷宗第六
    頁），核與製作被告警訊筆錄之黃銘彬警員於甲○調查中證述：被告於警訊所言
    即如同警訊筆錄所記載等語相符（詳甲○九十一年八月十五日訊問筆錄）。且扣
    案之銅條八條，其中三條前端有彈頭之形狀，業經甲○當庭勘驗無訛（詳甲○九
    十一年十二月十日訊問筆錄），而被告亦自承銅條係其所有等語在卷（詳甲○九
    十一年七月二十三日訊問筆錄），則被告於警訊中自白稱：在截取之銅條，以砂
    輪機磨至像一顆彈頭等語，其敘述顯與扣案已有彈頭形狀之三條銅條外觀相符。
    另被告於警訊中自白稱：先依現代槍械百科全書所記載之子彈彈殼、彈頭尺寸，
    以游標卡尺標身截取等語，經查：扣案之現代槍械百科確有記載槍枝之口徑，而
    口徑係指該種武器所使用彈藥之直徑與彈殼之長度，此觀之現代槍械百科槍支圖
    示旁之說明及該書第二三七頁之敘述即可明，由此亦足徵被告前述：以現代槍械
    百科全書所記載之子彈彈殼、彈頭尺寸，以游標卡尺標身截取等語，應與事實相
    符而堪以採信。
  (二)至被告所辯遭警察毆打，改造手槍半成品、土造子彈二十二顆、土造金屬槍管半
    成品不知警方從何處起出云云，然觀諸證人乙○○○○於甲○調查中具結證述：
    銅條、砂輪片、鑽頭、鉗子、游標卡尺、絞牙器、彈簧、現代槍械百科、改造手
    槍貳把、改造手槍半成品壹把、土造子彈二十二顆、土造金屬槍管半成品壹支、
    工業用底火八十顆均係在被告位於臺北縣鶯歌鎮○○路四二七之四號二樓房間內
    查獲，在搜索上址時及製作警訊筆錄時並無刑求被告等語（詳甲○九十一年八月
    十五日訊問筆錄）及搜索時全程在場之證人丁○○於警訊及甲○調查中證述：警
    方於九十年十一月二十日二十一時三十一分，在被告位於臺北縣鶯歌鎮○○路四
    二七之四號二樓之房間內執行搜索，當場在房間之工具箱內查扣改造手槍二支、
    手槍半成品一支、彈匣三個、槍管半成品一支、彈簧八條、現代槍械百科一本、
    絞牙器一支，在工具箱旁之盒子內查獲子彈成品十五顆、半成品七顆、工業用底
    火八十個，在房間床舖前查扣銅條八條、砂輪片三片、鑽頭六支、鉗子一支、游
    標卡尺乙支時，伊均在場，上述物品確係警方在被告房間內查獲，警方執行搜索
    時未以強制力毆打被告，被告在現場並有坦承上述物品係其所有，並請求警方原
    諒等語（詳偵查卷宗第十三頁、甲○九十一年九月五日訊問筆錄），足知扣案如
    附表所示之物品均係被告所有，且警員於搜索及制作警訊筆錄時均未毆打被告，
    自屬無疑。至證人己○○於甲○調查中固證述：被告打電話請伊打電話給其哥哥
    和爸爸，但被告爸爸電話未通，伊即先行前往上址，過去時見乙○○○○毆打被
    告肚子等語（詳甲○九十一年八月十五日訊問筆錄），然證人己○○此部分所述
    ，核與被告所述：有四、五位警察毆打伊左手臂、後背，並以手銬將伊銬住等語
    （詳同日訊問筆錄）有所不符，是證人己○○此部分證述，顯係附合被告之詞，
    而不足採信。另被告辯稱：移送臺灣板橋地方法院檢察署時，有經內勤檢察官拍
    照云云。然九十年十月二十一訊問被告之臺灣板橋地方法院檢察署內勤檢察官並
    未諭令法警對被告拍照，僅有被告庭呈之照片，此有甲○九十一年八月十九日電
    話連繫記錄乙紙在卷可參（附於甲○卷內），是被告此部分辯解，恐有誤會。而
    依被告於偵查中提出之照片四幀以觀（附於偵查卷宗第五九頁），雖足知被告手
    臂受有紅腫之傷害，然上述照片係於九十年十一月二十二日拍攝，距離制作警訊
    筆錄之九十年十一月二十日至二十一日，時間已有一日至二日之久，是被告上開
    手臂紅腫之傷害，是否真係逮捕被告或制作被告警訊筆錄之警員造成，即有可疑
    之處，況被告於警察訊問時曾明確表明拒絕夜間訊問（詳偵查卷宗第四頁反面）
    ，衡情，倘被告真係遭警員毆打，則其焉能保有拒絕夜間訊問之權利？是前開照
    片四幀當不足以作為被告係遭警察刑求之證據甚明。又被告另提出左上臂受有多
    處開放性傷害之診斷證明書乙紙為證（附於甲○卷內），然該診斷證明書係記載
    被告係於九十年十月十三日來院急診縫合傷口，早於警方於九十年十一月二十日
    執行搜索或制作筆錄有一月又七日之久，是被告前開傷害顯非警方於九十年十一
    月二十日執行搜索或制作筆錄所造成，從而，該診斷證明書亦不足為被告有利之
    認定。至被告係自九十年十一月二十一日十一時十分起至十一月二十日十四時十
    五分止，接受警員訊問並經製成警訊筆錄，此觀之警訊筆錄之記載即可明（詳偵
    查卷宗第四頁反面），則被告接受警員訊問之時間為三小時又五分，而警訊錄音
    帶係一百二十分鐘型之錄影帶，則警員訊問被告時至多錄音一百二十分鐘，當屬
    無疑，從而，警員於訊問被告時，並未全程連續錄音，應可認定。然按刑事訴訟
    法第一百條之二準用同法第一百條之一第一項規定，司法警察官或司法警察詢問
    犯罪嫌疑人時，除有急迫情況且經記明筆錄者外，應全程連續錄音；必要時，並
    應全程連續錄影。考其立法目的，旨在擔保詢問程序之合法正當，亦即擔保犯罪
    嫌疑人之陳述係出於自由意思，及筆錄內容與其陳述相符，以維護詢問筆錄之公
    信力。是如犯罪嫌疑人之自白確係出於其自由意思，且與事實相符，縱司法警察
    官或司法警察於詢問時，未予全程連續錄音或錄影，致詢問程序稍嫌簡略，仍難
    謂其自白無證據能力，最高法院九十一年度台上字第四二五六號、九十一年度台
    上字第六五一○號判決意旨可資參照。本件被告在警局訊問時所為之供述係出於
    自由意志，而非遭刑求之不正方法所取得之事實，業據證人李銘彬證述明確，已
    如前述，且依被告於警訊之自白，參佐扣案之證物，足認被告之自白與事實相符
    ，而堪以採信，縱警員對被告之訊問並未全程連續錄音，致訊問程序不無瑕疵，
    然仍難謂被告於警訊自白之筆錄無證據能力，附此敘明。
  (三)再者，被告於警訊中係供稱：子彈係伊製造，扣案之子彈成品十五顆、半成品八
    顆，改造手槍三把均係伊所有云云（詳偵查卷宗第五頁、第六頁），於偵訊中係
    陳稱：子彈係同時與手槍購入，子彈成品十五顆、半成品八顆，改造手槍二支、
    半成品二支係伊所有云云（詳偵查卷宗第三三頁、第五○頁），於甲○調查、審
    理時則改稱：改造手槍半成品不知警察從何處搜出，土造子彈二十二顆何來伊亦
    不清楚，伊雖有購買三支玩具手槍，但與員警扣案之手槍不同云云（詳甲○九十
    一年七月二十三日訊問筆錄、十二月二十六日審判筆錄），就扣案之子彈係被告
    製造或與手槍一併購入或不知從何而來，扣案之手槍半成品係被告購入或不知從
    何而來，被告供述已有所歧異。況觀諸被告供稱：購入玩具手槍三支後即並移動
    ，現代槍械百科僅看過前面彩色數頁等語（詳甲○九十一年七月二十三日訊問筆
    錄、十月十七日審判筆錄），然被告既辯稱：因想參加射擊比賽，故購入玩具手
    槍三支及現代槍械百科乙本云云（詳同日訊問筆錄），則被告理應多次練習射擊
    並經常翻閱現代槍械百科，何以被告於購入玩具手槍三支後，即未移動？復何以
    僅翻閱現代槍械百科數頁？足認被告所辯，顯與常情不符，而委無足採。
  (四)此外，復有如附表所示之物品扣案可資佐證。再扣案之手槍三支，其中二支（槍
    枝管制編號0000000000、0000000000）機械性能良好，可
    擊發適用子彈，認均具殺傷力，餘乙支（槍枝管制編號0000000000）
    ，經檢視，其欠缺槍機、復進簧、復進簧桿，無法供發射子彈使用，認不具殺傷
    力，另扣案之槍管乙支，經鑑定認係長約十ｃｍ、內徑約為九ｍｍ、外徑約為十
    三ｍｍ之土造金屬槍管半成品等情，有內政部警政署刑事警察局九十年十一月二
    十三日刑鑑字第二二○一一六號、九十年十二月二十七日刑鑑字第二三八四三一
    號鑑驗通知書各乙紙在卷可稽（附於偵查卷宗第四六頁、第五五頁），然前開槍
    枝三支，其槍管均已換裝為鐵灰色金屬槍管，此業據甲○當庭勘驗屬實（詳甲○
    九十一年十二月十日訊問筆錄），而被告於臺灣板橋地方法院檢察署檢察官前往
    被告所述購買前開槍枝三支之臺北縣三重市○○路○段六○九巷二號地下一樓Ｄ
    ３之昇巨通訊精品專賣店勘驗及於甲○審理時係自承：購入之槍枝塑膠槍管係黑
    色等語（詳偵查卷宗第五一頁之勘驗筆錄、甲○九十一年十二月二十六日審判筆
    錄），從而，被告購入之玩具槍管與嗣後經警查扣之金屬槍管已然不同，是以，
    扣案之金屬槍管顯係被告仿造購入時之玩具槍管而後重新製造，當屬無疑，參佐
    扣案如附表所示之物，及前開內政部警政署刑事警察局九十年十一月二十三日刑
    鑑字第二二○一一六號鑑驗通知書所示：扣案之手槍三支，其中二支（槍枝管制
    編號0000000000、0000000000）機械性能良好，可擊發適
    用子彈，認均具殺傷力，餘乙支（槍枝管制編號0000000000），經檢
    視，其欠缺槍機、復進簧、復進簧桿，無法供發射子彈使用，認不具殺傷力等情
    ，則被告應係以附表編號一至五所示之沙輪機、鑽頭、鉗子、游標卡尺、絞牙器
    等工具，參考附表編號六所示現代槍械百科之內容，以其工廠內所有之金屬，仿
    原玩具槍所配塑膠槍管之結構，製成足以供組成具殺傷力之槍枝之主要組成零件
    金屬槍管三枝及金屬槍管半成品乙支，並將其中具殺傷力之三枝槍管組裝於其上
    開購得之該三支玩具手槍上，其中如附表編號七、八所示之二支手槍復加上槍機
    、復進簧、復進簧桿而製成完成具殺傷力之手槍，餘如附表編號九所示之乙支手
    槍則僅因將槍管組裝於玩具手槍內而著手製造然尚未加上槍機、復進簧、復進簧
    桿故不具殺傷力而未製造完成甚明。另扣案之子彈二十二顆，其中十三顆，認均
    係土造子彈（具直徑約九ｍｍ之金屬彈頭），其中十一顆，可擊發，認具殺傷力
    ，餘二顆，無法擊發，認不具殺傷力；另七顆認均係土造金屬空彈殼；另二顆，
    認均係由土造金屬彈殼加裝直徑約九ｍｍ之金屬彈頭而成，不具底火、火藥，認
    均不具殺傷力；送鑑用工業用底火八十顆，認均係口徑○‧二七吋建築工業用彈
    ，均具底火及火藥，惟均不具金屬彈頭，認均不具殺傷力等情，有內政部警政署
    刑事警察局九十一年十一月十九日刑鑑字第○九一○三○九三二五號函及上述內
    政部警政署刑事警察局九十年十一月二十三日刑鑑字第二二○一一六號、九十年
    十二月二十七日刑鑑字第二三八四三一號鑑驗通知書各乙紙在卷足憑（前者附於
    甲○卷內，後二者分別附於偵查卷宗第四六頁、第五五頁），參佐被告上述：先
    依現代槍械百科全書所記載之子彈彈殼、彈頭尺寸，以游標卡尺截取銅條，以鑽
    頭鑽孔製造彈殼，以沙輪機磨製彈頭，再將工業用底火裝入製作完成之彈殼內，
    並將彈頭裝入殼內，復以快乾劑接著，始完成乙顆子顆之自白，則被告應係依上
    述現代槍械百科全書所記載之口徑（即彈藥直徑與彈殼長度），以附表編號四所
    示之游標卡尺截取銅條後，以附表編號二所示之鑽頭鑽孔之方式製造彈殼二十二
    顆，以附表編號一所示之沙輪機磨製彈頭二十二顆，並將其中十五顆彈頭裝入前
    開十五顆彈殼內，緊接在其中十三顆已裝入彈頭之彈殼內充填底火及火藥，末以
    快乾劑接著，而製造完成具殺傷力之子彈十一顆，未製造完成未具殺傷力之子彈
    二顆、已裝入彈頭之彈殼然未充填底火及火藥未具殺傷力之子彈二顆，而餘金屬
    空彈殼七顆（未裝入彈頭），復殆無疑。
  (五)綜上，被告事後翻異其詞，顯係事後飾卸之詞，不足採信。本件事證明確，被告
    犯行，洵堪認定，應依法論處。
二、核被告所為，係犯槍砲彈藥刀械管制條例第十一條第一項之未經許可，製造可發
    射子彈具有殺傷力之手槍罪及同條例第十二條第一項之未經許可製造子彈罪。其
    製造足以供組成具殺傷力之槍枝之主要組成零件金屬槍管三枝及金屬槍管半成品
    乙支，並將其中三枝槍管組裝於三支玩具手槍上，而使其中二支成為具有殺傷力
    之手槍，是其製造、持有槍枝主要組成零件槍管之行為，為其製造槍械之階段行
    為；又其製造手槍、子彈後持有手槍、子彈之低度行為，皆為製造之高度行為所
    吸收，均不另論罪。又被告製成完成具殺傷力之手槍二支（製造即遂），僅將槍
    管組裝於玩具手槍內而著手製造然尚未加上槍機、復進簧、復進簧桿故不具殺傷
    力而未製造完成（製造未遂），及製造完成具殺傷力之子彈十一顆，未製造完成
    未具殺傷力之子彈二顆、已裝入彈頭之彈殼然未充填底火及火藥未具殺傷力之子
    彈二顆、僅製造金屬空彈殼七顆尚未裝入彈頭等犯行，時間、空間密切，侵害之
    法益同一，顯皆係以單一之犯意接續數次行為，均為接續犯，而屬單純一罪，應
    僅論以一未經許可製造可發射子彈具殺傷力之手槍罪及未經許可製造子彈罪即為
    已足。又其係以一行為觸犯上開二罪名，為想像競合犯，應依刑法第五十五條規
    定，從一重之未經許可，製造可發射子彈具有殺傷力之手槍罪處斷。又查被告曾
    因詐欺案件，於八十五年十月二十二日，經臺灣高等法院以八十五年度上易字第
    三三八五號判處有期徒刑七月確定，嗣於八十六年八月五日縮刑期滿執行完畢。
    又因詐欺案件，於八十七年六月二十九日，經臺灣高等法院以八十六年度上易字
    第四二三三號判處有期徒刑四月確定，嗣於八十九年一月二十八日執行完畢，有
    臺灣高等法院檢察署刑案紀錄簡覆表乙紙在卷可按，其於受有期徒刑執行完畢後
    ，五年以內再犯有期徒刑以上刑之本罪，為累犯，應依刑法第四十七條之規定加
    重其刑。爰審酌被告有如事實欄所載之論罪科刑情形，並如前述，素行不良，且
    否認犯行，製造手槍、子彈危害社會治安甚鉅，兼衡被告製造手槍、子彈之數量
    ，被告犯罪之動機、手段、智識程度等一切情狀，量處如主文所示之刑，併就罰
    金刑部分諭知易服勞役之折算標準。至附表所示之物（其中編號一所示之砂輪機
    未扣案），或係違禁物或係被告所有供犯本罪所用之物，併依刑法第三十八條第
    一項第一款、第二款之規定宣告沒收之。末按槍砲彈藥刀械管制條例第十九條第
    一項原規定：「犯第七條、第八條、第十條、第十一條、第十二條第一項至第三
    項、第十三條第一項至第三項之罪，經判處有期徒刑者，應於刑之執行完畢或赦
    免後，令入勞動場所，強制工作，其期間為三年。」，此宣告強制工作之規定，
    業經於九十年十一月十四日刪除，並經公布施行，依保安處分適用裁判時之法律
    ，本件自無庸再予審酌該規定強制工作之保安處分，附此敘明。
三、至臺灣板橋地方法院檢察署檢察官移送甲○併案審理之九十一年度偵字第八六八
    ○號案件，其移送意旨略以：被告明知可發射子彈具有殺傷力之槍砲及具有殺傷
力之子彈，係屬槍砲彈藥刀械管制條例列管之槍砲及彈藥，非經中央主管機關許
    可，不得持有，竟基於持有可發射子彈具有殺傷力之槍砲及殺傷力子彈之犯意，
    於九十年九月十日，在臺北縣三峽鎮○○路○段五三○號處，將所持有之手槍一
    支、子彈十一顆、黑色火藥二包、底火七十八顆、半成品改造手槍一支、彈匣二
    個、拆解工具一組、半成品子彈十五顆等物，交付丙○○保管藏放，被告上開犯
    行，核與前開公訴人起訴部分，有連續犯之裁判上一罪關係，請求併予審理等語
    。經查：證人丙○○於警偵訊固陳稱：警方在伊位於臺北縣三峽鎮○○路○段五
    三○號住處查獲之手槍一支、子彈十一顆、黑色火藥二包、底火七十八顆、半成
    品改造手槍一支、彈匣二個、拆解工具一組、半成品子彈十五顆等物係綽號「土
    豆」之被告所有，因上述物品本放置於臺北縣三鶯橋下之工廠內，後有警方查緝
    ，故被告將右揭物品移至伊住處寄放，並暫時由伊保管等語（詳臺灣板橋地方法
    院檢察署九十一年度偵字第三三五九號偵查卷宗第八頁、第二四頁），然此為被
    告堅詞否認，被告並陳稱：九十年年初伊與丙○○係主僱關係，故公司貨車由丙○○使用，某日，綽號「阿東」之成年男子向伊表示欲借用貨車搬家，後「阿東
    」將貨車使用完畢歸還時，丙○○表示在貨車上拿到一包東西，並詢問該包東西
    是否伊所有，伊答以不是，丙○○即表示先將上述東西拿至其住處放置等語。而
    遍觀全案卷證，丙○○並無法舉出任何證明文件甚或證人，足以證明前開物品確
    係被告交付或寄放。且丙○○於警訊時係供述：上述物品係被告於九十年十一月
    底某日寄放云云（詳上開偵查卷宗第八頁），於偵查中供稱：右揭物品係被告於
    九十年九、十月寄放云云（詳上開偵查卷宗第二四頁），就被告寄放之時間，丙○○之供述即有所歧異。況丙○○於偵訊中係陳稱：被告將上述物品寄放伊住處
    時，伊知悉被告係寄放槍枝、子彈等物品（詳上開偵查卷宗第二四頁），然於甲○調查中則改稱：因被告知道警察找被告，故將上開物品放在伊使用之車上託伊
    保管，以規避警察之盤查，伊同意幫被告保管，然當時不知被告託伊保管之物品
    係手槍、子彈等物品，因被告係將上述物品放置袋子內，數日後，伊將袋子打開
    ，始知被告託伊保管之物品係手槍、子彈等物，伊即要求被告拿回，但被告一直
    未拿回，後伊即拿回住處，放置於住處房間床墊之抽屜內，警訊筆錄記載：上述
    物品本係寄放臺北縣三鶯橋下之工廠，而後始移至伊住處放置等語係因警察表示
    如此記載伊始會沒事，伊始同意如此記載等語（詳甲○九十一年九月十九日訊問
    筆錄），就前開手槍一支、子彈十一顆、黑色火藥二包、底火七十八顆、半成品
    改造手槍一支、彈匣二個、拆解工具一組、半成品子彈十五顆等物，被告係寄放
    丙○○住處或丙○○使用之車輛，而被告寄放時，丙○○是否知悉被告係寄放手
    槍、子彈等物，丙○○不惟供述不一，更否認曾於警訊中供述：上述物品本係寄
    放臺北縣三鶯橋下之工廠，而後始移至伊住處放置等語。又經被告到庭供述上情
    後，丙○○更改稱：確有被告所述：有位綽號「阿東」之男子借用伊使用之貨車
    後，伊即在該貨車上拿到乙包東西等情事，伊本不知貨車上該包東西係何物，後
    伊整理後車廂時，曾打開查看，發現該包東西即警察查扣之上述手槍、子彈等物
    ，伊即拿回住處放置，伊不知上開物品係被告或「阿東」放置，伊先前供述上述
    物品係被告所有，係因伊認為該物品係被告所有，然伊未看見上述物品是否係被
    告放置等語（詳甲○九十一年九月二十四日訊問筆錄），則既丙○○未親眼目睹
    被告放置前開物品，且前述物品係丙○○將貨車借予綽號「阿東」之成年男子使
    用後始出現，則前開手槍、子彈物品究係被告放置或綽號「阿東」之成年男子放
    置，即有可疑之處。綜上，足認證人丙○○之供述前後不一而有所瑕疵，自難憑
    其單一有瑕疵之供述，即遽認上揭手槍一支、子彈十一顆、黑色火藥二包、底火
    七十八顆、半成品改造手槍一支、彈匣二個、拆解工具一組、半成品子彈十五顆
    等物，係被告託其保管。此外，復查無其他積極證據足認被告確有併辦意旨所指
    之持有前開物品之犯行，此部分應屬不能證明，甲○自無從併予審理，應退回臺
    灣板橋地方法院檢察署，由原檢察官另行依法處理，附此敘明。
據上論斷，應依刑事訴訟法第二百九十九條第一項前段，槍砲彈藥刀械管制條例第十
一條第一項、第十二條第一項，刑法第十一條前段、第五十五條、第四十二條第三項
、第三十八條第一項第一款、第二款，罰金罰鍰提高標準條例第二條，現行法規所定
貨幣單位折算新臺幣條例第二條，判決如主文。
本案經檢察官謝宗甫到庭執行職務。
中      華      民      國      九十一    年    十二    月    三十一日
                                  臺灣板橋地方法院刑事第四庭
                                          法  官  游  秀  雯
右正本證明與原本無異。
如不服本判決，應於判決送達後十日內，向甲○提出上訴狀。
                                          書記官  張  玉  如
中      華      民      國      九十二    年     一     月      二      日
附錄本案論罪科刑法條全文：
槍砲彈藥刀械管制條例第十一條
未經許可，製造、販賣或運輸第四條第一款所稱其他可發射金屬或子彈具有殺傷力之
各式槍砲者，處五年以上有期徒刑，併科新台幣一千萬元以下罰金。
未經許可，轉讓、出租或出借前項所列槍砲者，處三年以上十年以下有期徒刑，併科
新台幣七百萬元以下罰金。
未經許可，持有、寄藏或意圖販賣而陳列第一項所列槍枝者，處一年以上七年以下有
期徒刑，併科新台幣七百萬元以下罰金。
第一項至第三項之未遂犯罰之。
槍砲彈藥刀械管制條例第十二條
未經許可，製造、販賣或運輸子彈者，處一年以上七年以下有期徒刑，併科新台幣五
百萬元以下罰金。
未經許可，轉讓、出租或出借子彈者，處六月以上五年以下有期徒刑，併科新台幣三
百萬元以下罰金。
意圖供自己或他人犯罪之用，而犯前二項之罪者，處三年以上十年以下有期徒刑，併
科新台幣七百萬元以下罰金。
未經許可，持有、寄藏或意圖販賣而陳列子彈者，處五年以下有期徒刑，併科新台幣
三百萬元以下罰金。
第一項至第三項之未遂犯罰之。
附表
┌──┬──────────────┬──┬──────────────┐
│編號│物品名稱                    │數量│備註或性質                  │
├──┼──────────────┼──┼──────────────┤
│一  │砂輪機                      │一台│砂輪機未扣案。              │
│    │砂輪片                      │三片│被告所有供犯罪所用之物。    │
├──┼──────────────┼──┼──────────────┤
│二  │鑽頭                        │六支│被告所有供犯罪所用之物。    │
├──┼──────────────┼──┼──────────────┤
│三  │鉗子                        │一支│被告所有供犯罪所用之物。    │
├──┼──────────────┼──┼──────────────┤
│四  │游標卡尺                    │一支│被告所有供犯罪所用之物。    │
├──┼──────────────┼──┼──────────────┤
│五  │絞牙器                      │一支│被告所有供犯罪所用之物。    │
├──┼──────────────┼──┼──────────────┤
│六  │現代槍械百科                │一本│被告所有供犯罪所用之物。    │
├──┼──────────────┼──┼──────────────┤
│七  │改造手槍（槍枝管制編號一一○│一支│具殺傷力之違禁物。          │
│    │0000000）            │    │                            │
├──┼──────────────┼──┼──────────────┤
│八  │改造手槍（槍枝管制編號一一○│一支│具殺傷力之違禁物。          │
│    │0000000）            │    │                            │
├──┼──────────────┼──┼──────────────┤
│九  │改造手槍（槍枝管制編號一一○│一支│未具殺傷力，非屬違禁物，然係│
│    │0000000）            │    │被告所有供犯罪所用之物。    │
├──┼──────────────┼──┼──────────────┤
│十  │改造子彈                    │十一│具殺傷力之違禁物。          │
│    │                            │顆  │                            │
├──┼──────────────┼──┼──────────────┤
│十  │改造子彈                    │二顆│無法擊發而不具殺傷力，非屬違│
│一  │                            │    │禁物，然係被告所有供犯罪所用│
│    │                            │    │之物。                      │
├──┼──────────────┼──┼──────────────┤
│十  │改造子彈                    │七顆│土造金屬空彈殼，不具殺傷力，│
│二  │                            │    │非屬違禁物，然係被告所有供犯│
│    │                            │    │罪所用之物。                │
├──┼──────────────┼──┼──────────────┤
│十  │改造子彈                    │二顆│土造金屬彈殼加裝金屬彈頭，不│
│三  │                            │    │具底火、火藥而無殺傷力，非屬│
│    │            │    │違禁物，然係被告所有供犯罪所│
│    │                            │    │用之物。                    │
├──┼──────────────┼──┼──────────────┤
│十  │工業用底火                  │八十│建築工業用彈，均具底火及火藥│
│四  │                            │顆  │，惟均不具金屬彈頭而皆無殺傷│
│    │                            │    │力，非屬違禁物，然係被告所有│
│    │                            │    │供犯罪所用之物。            │
├──┼──────────────┼──┼──────────────┤
│十  │槍管                        │一支│土造金屬槍管半成品，不具殺傷│
│五  │                            │    │力，然係內政部公告之槍枝主要│
│    │                            │    │組成零件，屬違禁物。        │
├──┼──────────────┼──┼──────────────┤
│十  │銅條                        │八條│被告所有供犯罪所用之物。    │
│六  │                            │    │            │
├──┼──────────────┼──┼──────────────┤
│十  │彈簧                        │八條│被告所有供犯罪所用之物。    │
│七  │                            │    │                            │
└──┴──────────────┴──┴──────────────┘
